臺灣高等法院臺中分院刑事判決　　　　94年度上易字第1181號
上　訴　人　臺灣臺中地方法院檢察署檢察官
被　　　告　丙○○
上列上訴人因被告竊盜案件，不服臺灣臺中地方法院94年度易字
第1157號中華民國94年7月19日第一審判決（起訴案號：臺灣臺
中地方法院檢察署94年度偵字第7220號），提起上訴，本院判決
如下：
    主  文
原判決撤銷。
丙○○連續攜帶兇器竊盜，累犯，處有期徒刑拾月。扣案之Ｔ字
型螺絲起子壹支沒收。
    事  實
一、丙○○素行不佳，於民國（下同）八十四年間，曾因違反肅
    清煙毒條例案件及麻醉藥品管理條例案件，經臺灣臺中地方
    法院分別判處有期徒刑三年三月、五月，定其應執行刑為有
    期徒刑三年六月確定，入監執行至八十六年九月二十四日假
    釋出獄，後來假釋被撤銷，尚有殘刑一年九月二十八日未執
    行，於八十八年間，又因施用毒品案件，經同院判處有期徒
    刑四月確定，八十九年間，再因施用第一級毒品罪，經同院
    判處有期徒刑一年八月確定，以上三件刑罰於八十九年十月
    十八日入監合併執行，至九十二年十月八日假釋出獄，並於
    九十三年五月三十日假釋期滿未被撤銷而視為執行完畢。猶
    不知悔改，復意圖為自己不法之所有，基於概括之犯意，先
    後：（一）於九十四年四月十七日凌晨二時許，在臺中市○
    ○區○○路清武巷四五之七號前，見甲○○所有車牌三Ｈ—
    八六０號1986年份之自大貨車（起訴書誤載為自小貨車）停
    在該處，即持其所有客觀上具有危險性可供兇器使用之一字
    型螺絲起子一支，打開該自大貨車之車門，進入車內，再以
    該螺絲起子插入該自大貨車電源鑰匙孔內，將之啟動駛離現
    場，而竊取之。嗣於翌日即九十四年四月十八日十六時許，
    丙○○駕駛該贓車行經臺中縣烏日鄉烏溪河堤喀哩段外之產
    業道路時，為警發現可疑而查獲。（二）於九十四年六月十
    六日二十時許，在台中縣豐原市總督戲院附近，見陳佳德所
    有車牌ＬＴ—一五四五號自小貨車停放在該處，即持其所有
    客觀上具有危險性可供兇器使用之Ｔ字型螺絲起子一支，竊
    取上開自小貨車，得手後於同年月十七日十六時二十分許，
    駕駛該自小貨車行經台中縣后里鄉○○路三九九號前時為警
    查獲，並扣得上開Ｔ字型螺絲起子一支。
二、案經臺中縣警察局烏日分局報請臺灣臺中地方法院檢察署檢
    察官偵查起訴及由該署檢察官移送併辦（94年度偵字第1207
    9號）。
    理  由
一、被告丙○○雖經本院合法傳喚而無正當理由不到庭。惟查上
    揭犯罪事實，業據被告丙○○於警詢、偵查及原審審理時分
    別供認不諱，核與被害人甲○○、陳佳德於警詢時指訴之情
    節相符，並有卷附之贓物認領保管單二紙、查獲被告之現場
    照片四張、車輛車牌失竊作業-查獲車輛認可資料二份及扣
    案之上開Ｔ字型螺絲起子一支等足稽，是罪證明確，被告之
    犯行應堪認定。
二、查上開被告持以竊盜所用之一字型螺絲起子及Ｔ字型螺絲起
    子，質地堅硬且尖銳，在客觀上足以對人之身體、生命構成
    威脅，具有危險性，均係兇器無疑。核被告所為，係犯刑法
    第三百二十一條第一項第三款之攜帶兇器竊盜罪。其先後二
    次犯行，犯罪構成要件相同，顯係基於概括犯意反覆為之，
    為連續犯，應依法論以一罪並加重其刑。又被告素行不佳，
    於八十四年間，曾因違反肅清煙毒條例案件及麻醉藥品管理
    條例案件，經臺灣臺中地方法院分別判處有期徒刑三年三月
    、五月，定其應執行刑為有期徒刑三年六月確定，入監執行
    至八十六年九月二十四日假釋出獄，後來假釋被撤銷，尚有
    殘刑一年九月二十八日未執行，於八十八年間，又因施用毒
    品案件，經同院判處有期徒刑四月確定，八十九年間，再因
    施用第一級毒品罪，經同院判處有期徒刑一年八月確定，以
    上三件刑罰於八十九年十月十八日入監合併執行，至九十二
    年十月八日假釋出獄，並於九十三年五月三十日假釋期滿未
    被撤銷而視為執行完畢，有臺灣高等法院被告前案紀錄表在
    卷可按，其於受有期徒刑之執行完畢後，五年以內再犯本件
    有期徒刑以上之罪，為累犯，應依刑法第四十七條之規定遞
    加其刑。另被告於九十四年六月十六日二十時許，在台中縣
    豐原市總督戲院附近，竊取被害人陳佳德所有之自小貨車部
    分（即併辦部分），雖未經起訴，但因此部分與起訴部分係
    屬具有連續關係之裁判上一罪，為起訴效力所及，本院自應
    併予審判。原審予以論罪科刑，固非無見，惟查原判決就上
    開併辦部分未及併予審判，容有可議。檢察官上訴意旨執此
    指摘原判決不當，非無理由，應由本院將原判決予以撤銷改
    判。爰審酌被告之素行不佳，前曾有多次犯罪前科（已如前
    述），猶再犯本件之罪及其犯罪之動機、目的、手段、犯後
    坦白認罪，態度尚佳等一切情狀，量處被告如主文第二項所
    示之刑，以示懲儆。又扣案之上開Ｔ字型螺絲起子一支係被
    告用以行竊所用之物，業據其於警詢時自白在卷，應係被告
    所有，故併予宣告沒收。另未扣案之上開一字型螺絲起子一
    支，雖係被告用以竊車所用之物，但因未扣案，且被告稱已
    經不見了，為免將來執行發生困難，故不予宣告沒收，附此
    敘明。
三、被告經本院合法傳喚而無正當理由不到庭，爰不待其陳述逕
    行判決。
四、據上論結，應依刑事訴訟法第三百六十九條第一項前段、第
    三百六十四條、第二百九十九條第一項前段、第三百七十一
    條、刑法第五十六條、第三百二十一條第一項第三款、第四
    十七條，判決如主文。
本案經檢察官乙○○到庭執行職務。
中　　華　　民　　國　　94　　年　　11　　月　　22　　日
               刑事第八庭  審判長法　官　羅　得　村
                                 法　官　紀　文　勝
                                 法　官　劉　榮　服
上列正本證明與原本無異。
不得上訴。
                                 書記官　周　巧　屏
中　　華　　民　　國　　94　　年　　11　　月　　23　　日
附錄論罪科刑法條
中華民國刑法第三百二十一條
犯竊盜罪而有左列情形之一者，處六月以上、五年以下有期徒刑
：
一於夜間侵入住宅或有人居住之建築物、船艦或隱匿其內而犯之
　者。
二毀越門扇、牆垣或其他安全設備而犯之者。
三攜帶兇器而犯之者。
四結夥三人以上而犯之者。
五乘火災、水災或其他災害之際而犯之者。
六在車站或埠頭而犯之者。
前項之未遂犯罰之。
　　　　　　　　　　　　　　　　　　　　　　　　　　　Ｆ
